# 职工教育经费可否冲回

提问人：happyni_78 时间：2012-03-13 14:16:27
另外，我还想问下陈老师，在公司清算时，计提的职工教育经费是怎么处理的？其实我们关注的是职工教育经费是不是企业一项法定的义务？

回答人：chenyiwei
职工教育经费并不是一项法定义务。在企业清算时，也没有要将结余上缴的规定，可将余额转入清算损益，作为剩余财产的一部分向股东分配。